臺灣臺北地方法院行政訴訟判決　
110年度交字第198號
原      告  藍今蔚
被      告  臺北市交通事件裁決所

代  表  人  蘇福智
訴訟代理人  黃郁軒
上列當事人間交通裁決事件，原告不服臺北市交通事件裁決所民
國110年3月5日北市裁罰字第22-A0BJ2F8A3號及110年3月22日北
市裁罰字第22-A04J2P0A3號裁決，提起行政訴訟，本院判決如下
：
    主  文
一、原告之訴駁回。
二、訴訟費用新臺幣300元由原告負擔。
    事實及理由
一、程序部分：
　　本件係因原告不服被告民國110年3月5日北市裁罰字第22-A0
    BJ2F8A3號違反道路交通管理事件裁決書（下稱原處分A）及
    110年3月22日北市裁罰字第22-A04J2P0A3號違反道路交通管
    理事件裁決書（下稱原處分B）而提起行政訴訟，核屬行政
    訴訟法第237條之1第1項第1款規定之交通裁決事件，爰依同
    法第237條之7規定，不經言詞辯論，逕為判決。
二、爭訟概要：
(一)原告於109年11月27日19時11分許及110年1月6日10時12分許
    ，分別將車號00-0000號自用小客貨車(下稱A車)及車號000-
    00號營業小客車(下稱B車)停放在臺北市羅斯福路4段196巷1
    5弄口及臺北市○○○路0段000巷00弄0號前，經民眾檢具採證
    光碟向臺北市政府警察局中正第二分局思源街派出所(下稱
    舉發機關)檢舉，經舉發機關員警製發北市警交大字第A0BJ2
    F8A3、A04J2P0A3號舉發違反道路交通管理事件通知單(下稱
    舉發通知單A、B)予以舉發。
(二)原告不服舉發通知單A、B向被告陳述意見，經舉發機關查復
    違規屬實，原告分別於110年3月5日及3月22日親至被告裁罰
    櫃檯申請裁決，經被告審認原告有「在禁止臨時停車處所停
    車」之違規行為，乃依道路交通管理處罰條例第56條第1項
    第1款規定，開立原處分A、B各裁處原告新臺幣(下同)900元
    罰鍰，並於110年3月5日及3月22日送達原告。原告不服原處
    分A、B，於110年3月31日向本院提起行政訴訟。
三、原告起訴主張及聲明：
(一)主張要旨：
　1.臺北市羅斯福路4段196巷15弄口與臺北市羅斯福路4段196巷
    口相距約百餘公尺，原告自無在交岔路口10公尺內停車之違
    規情事。　
　2.臺北市羅斯福路4段196巷15弄口處之紅線業經里長塗銷，該
    處為私有土地，可供停車，並非道路。又臺北市羅斯福路4
    段196巷15弄l號前係原告住家門口，此處並未劃設紅線，自
    可停車。
(二)聲明：原處分撤銷。　　
四、被告答辯及聲明：
(一)答辯要旨：
　  本件經舉發機關就違規事實查復及採證照片，A車及B車分別
    於上開時間停放在上開地點，經員警現場目睹，拍照後依規
    定逕行製單舉發「在交岔路口10公尺內停車」。按道路交通
    安全規則第112條第1項第1款及道路交通管理處罰條例第56
    條已明文規定，交岔路口10公尺內不得停車，為禁止停車之
    處所，T字型路口亦屬交岔路口，經檢視違規採證相片及查
    詢臺北市交通地理資訊系統比對，上開路段均為臺北市交通
    管制工程處列管在案之禁停紅線。另審視採證照片，顯示A
    車之違停地點為交岔路口10公尺內轉角位置，原告違規事實
    明確。
(二)聲明：駁回原告之訴。　　　　
五、爭點：
　　原告分別將A車、B車停放在上開地點，有無違規停車之情事
    ？
六、本院之判斷：
(一)應適用之法令：道路交通安全規則第111條第1項第2款、第1
    12條第1項第1款、道路交通管理處罰條例第56條第1項第1款
    (附錄)。
(二)原告分別將A車、B車停放在上開地點，確有違規停車之情事
    ：
　　原告分別於109年11月27日19時11分許及110年1月6日10時12
    分許，將A車及B車停放在臺北市羅斯福路4段196巷15弄口及
    臺北市○○○路0段000巷00弄0號前，上址均屬劃有紅線之禁止
    停車路段等情，此有舉發通知單A、B（見本院卷第19、21頁
    ）、原處分A、B（見本院卷第20、22頁）、採證照片（見本
    院卷第19、21、67、73、99頁）及臺北市交通管制工程處11
    0年12月1日北市交工程字第1103006814號函暨禁停紅線列管
    圖籍管理系統圖資（見本院卷139頁、第147頁）在卷可佐，
    堪認原告分別於上開時、地將A車、B車違規停放在劃有紅線
    之禁止停車路段，其違章行為明確，故被告所為原處分A、B
    ，均無違誤。
(三)至原告雖主張：臺北市羅斯福路4段196巷15弄口距離196巷
    口約百餘公尺，原告所停放A車自無在交岔路口10公尺內停
    車之違規情事等語。惟查，道路交通安全規則第112條第1項
    第1款及道路交通管理處罰條例第56條已明文規定，交岔路
    口10公尺內不得停車，其規範之目的乃禁止汽車駕駛人在交
    岔路口10公尺內臨時停車及停車之目的，無非為避免交岔路
    口之車輛進出及轉彎遭受阻礙，或影響其他駕駛人之視線，
    以利交通往來順暢。本件A車停放在臺北市羅斯福路4段196
    巷15弄口，依前述之採證照片所示，該處為T字型路口，仍
    屬於交岔路口，且該路段亦屬業經臺北市交通管制工程處列
    管在案之禁停紅線範圍，有禁停紅線列管圖籍管理系統圖資
    在卷可稽(見本院卷第147頁)，是A車停放位置仍屬在交岔路
    口10公尺內違規停車路段，故原告上開主張，容有誤解，尚
    難採認。
(四)原告另主張：臺北市羅斯福路4段196巷15弄口與臺北市羅斯
    福路4段196巷15弄l號均未劃設紅線，均屬可停車路段等語
    。惟查，觀之臺北市交通管制工程處110年12月1日北市交工
    程字第1103006814號函暨禁停紅線列管圖籍管理系統圖資（
    見本院卷139頁、第147頁）所示，足見上開兩個路段均為劃
    設紅線之路段，均為不得臨時停車及停車。故原告上開主張
    ，核與上開卷證資料不符，尚難採認。
(五)本件判決基礎已臻明確，兩造其餘攻擊、防禦方法及訴訟資
    料經本院審酌後，核與判決結果不生影響，無一一論述之必
    要，併此敘明。　　
七、結論：
　　原處分A、B認事用法均無違誤，原告訴請撤銷原處分A、B均
    為無理由，應予駁回。至本件第一審裁判費為300元，應由
    敗訴之原告負擔，爰確定第一審訴訟費用額如主文第2項所
    示。
中　　華　　民　　國　　110 　年　　12　　月　　13　　日
    　            行政訴訟庭  法  官  黃子溎
上為正本係照原本作成。
如不服本判決，應於送達後20日內，向本院提出上訴狀並表明上
訴理由（原判決所違背之法令及其具體內容或依訴訟資料可認為
原判決有違背法令之具體事實)，其未載明上訴理由者，應
於提出上訴後 20 日內向本院補提理由書（上訴狀及上訴理由書
均須按他造人數附繕本，如未按期補提上訴理由書，則逕予駁回
上訴），並應繳納上訴裁判費新臺幣 750 元。　　　　　　
中　　華　　民　　國　　110 　年　　12　　月　　13　　日
                              書記官  藍儒鈞
附錄（參考法條）：
1.道路交通安全規則第111條第1項第3款
　汽車臨時停車時，應依下列規定：
　三、設有禁止臨時停車標誌、標線處所不得臨時停車。
2.道路交通安全規則第112條第1項第1款
　禁止臨時停車處所不得停車。
3.道路交通管理處罰條例第3條第1項第11款
　本條例用詞，定義如下：
　十一、停車：指車輛停放於道路兩側或停車場所，而不立即行
　　　        駛。
4.道路交通管理處罰條例第56條第1項第1款
　汽車駕駛人停車時，有下列情形之一者，處新臺幣600元以上
　1,200元以下罰鍰：
　一、在禁止臨時停車處所停車。